【裁判字號】    95,交聲,1062
【裁判日期】    951130
【裁判案由】    違反道路交通管理處罰條例聲明異議
【裁判全文】
臺灣臺北地方法院交通事件裁定        95年度交聲字第1062號
    原處分機關  交通部公路總局臺北區監理所基隆監理站
    異  議  人
    即受處分人  甲○○
上列異議人即受處分人因違反道路交通管理處罰條例案件，對於
交通部公路總局臺北區監理所基隆監理站於民國95年10月23日所
為之處分（原處分案號：基監字第裁42-C00000000號、基監字第
裁42-C00000000號），聲明異議，本院裁定如下：
        主    文
異議駁回。
        理    由
一、按汽車駕駛人，行經有燈光號誌管制之交岔路口闖紅燈者，
    處新臺幣（以下同）1800元以上5400元以下罰鍰，道路交通
    管理處罰條例第53條定有明文；又汽車駕駛人駕駛汽車有違
    反道路交通管理處罰條例之行為，經交通勤務警察制止時，
    不聽制止或拒絕停車接受稽查而逃逸者，處3000元以上6000
    元以下罰鍰，同條例第60條第1項亦定有明文；且汽車駕駛
    人駕駛汽車違反道路交通管理處罰條例第53條、第60條第1
    項規定者，除應依該條所規定之罰鍰處罰外，並應分別記違
    規點數3點（違反第53條部分）、1點（違反第60條第1項部
    分），道路交通管理處罰條例第63條第1項第1款、第3款分
    別規定甚明。
二、本件異議人即受處分人甲○○於民國（以下同）95年8月4日
    7時50分許，騎乘其所有之車牌號碼CXJ-492號重型機車，在
    台北縣新台五路1段連興街口，行經管制號誌之交叉路口，
    遇紅燈未停，經臺北縣警察局汐止分局交通分隊執勤員警攔
    車示意停車受檢，竟未遵守而加速逃逸駛離，執勤員警遂以
    受處分人有違反道路交通管理處罰條例第53條第1項、第60
    條第1項之行為逕行掣單舉發，嗣受處分人於舉發通知單上
    所載之應到案日期即同年9月4日前向原處分機關提出申訴，
    經原處分機關函請舉發單位調查結果，仍認受處分人有前開
    違規行為，原處分機關乃於95年10月23日分別依道路交通管
    理處罰條例第53條第1項、第63條第1項第3款之規定裁處受
    處分人罰鍰1800元，並記違規點數3點、又依同條例第60條
    第1項、第63條第1項第1款之規定裁處受處分人罰鍰3000元
    ，並記違規點數1點。
三、受處分人固不否認車號QNG-492號輕型機車為其所有，惟否
    認有任何違反道路交通管理處罰條例之行為，辯稱其並未闖
    紅燈，亦未有警察鳴笛攔停而拒絕停車，其為單親獨子，不
    會闖紅燈讓媽媽擔心云云，惟查：依據道路交通管理處罰條
    例第7條之2第1項第1款及第4款規定，汽車駕駛人闖紅燈、
    不服指揮稽查而逃逸，當場不能或不宜攔截製單舉發者，得
    對汽車所有人逕行舉發處罰。本件受處分人在有燈光號誌管
    制之交岔路口闖紅燈，並經交通勤務警察制止，不聽制止拒
    絕停車接受稽查而逃逸，且有當場不能或不宜攔截製單舉發
    之情形，舉發機關依前揭規定逕行舉發並無不當，此有臺北
    縣政府警察局汐止分局95年9月7日北縣警汐交裁字第095002
    5608號書函在卷可參。另按交通警員掣單舉發違反道路交通
    管理處罰條例所列之違規事實，本質上為行政處分，係公務
    員基於職務上權力，依法就特定之具體事件所為具有公法上
    效果之單方行政行為，基於公務員為公法上行為具有公信力
    之原則，該行政處分當可被推定為真正，則值勤警員本其維
    護交通秩序、安全職責所為之舉發，自應受到合法、正確之
    推定，本案受處分人雖表示其並未闖紅燈，亦未拒絕停車而
    逃逸，惟其無證據可資證明其未在上開時地為上述違規之行
    為，其說詞並不可採；又受處分人雖辯稱其為單親獨子，不
    會闖紅燈讓媽媽擔心等語，惟其所言皆屬臆測空言，與受處
    分人實際上是否為違規行為實無邏輯上之必然，是受處分人
    所言，顯不足採。
五、綜上所述，受處分人確有騎乘其所有之前開車號之重型機車
    於前揭時地行經有燈光號誌管制之交岔路口闖紅燈，並經交
    通勤務警察制止，不聽制止拒絕停車接受稽查而逃逸之違規
    事實，從而原處分機關依道路交通管理處罰條例第53條第1
    項、第60條第1項之規定，分別裁罰受處分人罰鍰1800元及
    3000元，並依第63條第1項第3款、同條項第1款之規定，分
    別記違規點數3點及1點，核無違誤。本件受處分人之異議為
    無理由，應予駁回。
據上論斷，應依道路交通案件處理辦法第19條，裁定如主文。
中    華    民    國    95    年    11    月    30    日
                      交通法庭法  官  沈君玲
以上正本證明與原本無異
如不服本裁定應於送達後5日內向本院提出抗告狀
                              書記官  袁以明
中    華    民    國    95    年    11    月    30    日


司法院資訊處製作；財團法人民間司法改革基金會備份。
